---
title: "Algoritma Naive Bayes dengan R"
date: "`r Sys.Date()`"
author: "Agnes Kartika-Institut Teknologi Statistika dan Bisnis Muhammadiyah"
output:
  rmdformats::readthedown:
    self_contained: true
    thumbnails: true
    lightbox: true
    gallery: false
    highlight: tango
bibliography: references.bib
---

```{=html}
<style>
body{
text-align: justify}
</style>
```
```{r setup, include=FALSE}
knitr::opts_chunk$set(echo = TRUE)
```

# Algoritma Naive Bayes
Naive Bayes adalah metode yang cocok untuk klasifikasi biner dan multiclass. Metode yang juga dikenal sebagai Naive Bayes Classifier ini menerapkan teknik supervised klasifikasi objek di masa depan dengan menetapkan label kelas ke instance/catatan menggunakan probabilitas bersyarat. Probabilitas bersyarat adalah ukuran peluang suatu peristiwa yang terjadi berdasarkan peristiwa lain yang telah (dengan asumsi, praduga, pernyataan, atau terbukti) terjadi.


# Tahapan Algoritma Naive Bayes
1. Menghitung jumlah kelas / label
2. Menghitung Jumlah Kasus Per Kelas
3. Kalikan Semua Variable Kelas
4. Bandingkan Hasil Per Kelas


# Kelebihan
1. Mudah untuk dibuat
2. Hasil yang diperoleh bagus

# Kekurangan
Asumsi independence antar atribut membuat akurasi berkurang (karena biasanya ada keterkaitan)


# Eksperimen Algoritma Naive Bayes
## library
```{r eval=FALSE}
library (knitr)
library (ggplot2)
library (tidyr)
library (caret)
library (e1071)
library (ROCR)

# Import Data 
steel <- read.csv(hargasaham_2012_2016)
str (steel)
```
# Data
```{r}
library(readr)
hargasaham_2012_2016 <- read_csv("~/dataset/hargasaham-2012-2016.csv")
```

```{r}
hargasaham_2012_2016
```

# Membuat Data Training dan Data Tasting
```{r}
set.seed
intrain<-sample(nrow(hargasaham_2012_2016),nrow(hargasaham_2012_2016))
hargasaham_2012_2016_train<-hargasaham_2012_2016[intrain,]
hargasaham_2012_2016_test<-hargasaham_2012_2016[-intrain,]
```
```{r}
#Mengimput Dataset dan Packages yang di Butuhkan
library(e1071)
library(caret)
```


# Pemodelan

```{r}
View(hargasaham_2012_2016_train)
```


```{r eval=FALSE}
modelNB <- naiveBayes(hargasaham_2012_2016 ~ ., data = train(hargasaham_2012_2016) 
```

```{r eval=FALSE}
# Melakukan Prediksi
prediksi <- predict(modelNB, hargasaham_2012_2016_test)

hasil=confusionMatrix(table(prediksi,hargasaham_2012_2016_test) 
```

# Refrensi
